臺灣高等法院臺中分院刑事判決
111年度交上易字第733號
上  訴  人  
即  被  告  黃文褔


選任辯護人  柯宏奇律師
            王炳人律師
            江錫麒律師
上列上訴人即被告因公共危險案件，不服臺灣苗栗地方法院111
年度交易字第162號中華民國111年6月30日第一審判決(起訴案號
：臺灣苗栗地方檢察署111年度偵字第3392號)，提起上訴，本院
判決如下：
    主  文
上訴駁回。
    犯罪事實
一、黃文褔於民國111年4月2日19時30分至20時許，在苗栗縣苗
    栗市南苗三角公園飲用啤酒後，於同日20時30分許，駕駛車
    牌號碼000-0000號自用小客車離去，嗣於同日20時42分許，
    行經同市○○路0○○○○○○○○路000號前時，擦撞彭○○所有停放該
    處之車牌號碼000-0000號(起訴書誤載為000-
　　0000號)自用小客車(無人受傷)，黃文褔竟未停車查看逕行
    駛離，彭○○見狀旋即駕駛上開車輛，在同市玉維路與復興路
    口將其攔停並報警，經員警到場對黃文褔施以吐氣酒精濃度
    測試，於同日20時52分許，測得其吐氣所含酒精濃度值達每
    公升0.80毫克，而查獲上情。
二、案經苗栗縣警察局苗栗分局報告臺灣苗栗地方檢察署檢察官
    偵查起訴。
　　理    由
一、證據能力部分：
  ㈠刑事訴訟法第159條之5規定：「被告以外之人於審判外之陳
    述，雖不符前4條之規定，而經當事人於審判程序同意作為
    證據，法院審酌該言詞陳述或書面陳述作成時之情況，認為
    適當者，亦得為證據。當事人、代理人或辯護人於法院調查
    證據時，知有第159條第1項不得為證據之情形，而未於言詞
    辯論終結前聲明異議者，視為有前項之同意。」本判決所引
    用上訴人即被告黃文褔(下稱被告)以外之人於審判外所為言
    詞或書面陳述之供述證據，檢察官、被告及辯護人均知悉有
    同法第159條第1項不得為證據之情形，而皆未於言詞辯論終
    結前聲明異議，本院審酌該等證據作成時之情況，並無違法
    取證或其他瑕疵，認為適於作為本案認定事實之依據，依上
    開規定，該等供述證據應具有證據能力。
  ㈡本判決所引用之非供述證據，並無證據證明有出於違法取得
    之情形，復經本院依法踐行調查程序，應具有證據能力。
二、認定犯罪事實所憑之證據及理由：
    前揭犯罪事實，業據被告於警詢、偵訊、原審及本院審理時
    坦承不諱，並經證人即被害人彭○○於警詢時證述其於被告肇
    事後駕車攔停及報案經過，且有酒精測定紀錄表、員警職務
    報告、財團法人工業技術研究院呼氣酒精測試器檢定合格證
    書影本、道路交通事故現場圖、道路交通事故調查報告表㈠㈡
    、現場照片、苗栗縣警察局舉發違反道路交通管理事件通知
    單影本等證據資料在卷可佐，足見被告之自白與事實相符而
    可採信，事證明確，犯行堪以認定。
三、論罪科刑及駁回上訴之理由：
  ㈠核被告所為，係犯刑法第185條之3第1項第1款之吐氣所含酒
    精濃度達每公升0.25毫克以上而駕駛動力交通工具罪。
  ㈡原審以被告上開犯行事證明確，適用刑事訴訟法第273條之1
    第1項、第299條第1項前段、第310條之2、第454條第2項、
    刑法第185條之3第1項第1款、刑法施行法第1條之1第1項規
    定，審酌被告明知酒後駕車在道路上行駛，對一般往來之公
    眾及駕駛人自身具有高度危險性，仍執意酒後駕駛自用小客
    車上路，既漠視自身安危，更枉顧公眾安全，並考量被告為
    警查獲後，其吐氣酒精濃度值達每公升0.8毫克，超過標準
    值甚多，不僅對行車安全造成嚴重危害，又發生擦撞他人車
    輛之交通事故，且被告前已有4次酒後駕車觸犯公共危險罪
    之前科紀錄，猶未記取教訓，再次酒後駕車，顯然之前多次
    給其易科罰金之機會，已不足令其改過遷善，復參酌被告於
    原審審理時自述其教育程度為國中畢業，目前在中華電信工
    作，與妻生有1子1女(原審卷第28頁)，暨其犯罪之動機、目
    的、手段、所生危害、犯後坦認犯行之態度等一切情狀，量
    處有期徒刑7月。原審判決對認定被告犯罪之事實已詳為調
    查審酌，並說明所憑之證據及理由，經核無違於證據法則。
    被告上訴意旨雖以其現年62歲，目前在中華電信工作，已近
    法定退休年齡65歲，原審判處有期徒刑7月且未宣告緩刑，
    導致被告勢必入監服刑，將喪失請領退休金之資格，對被告
    老年生活影響甚鉅，請求從輕量刑及宣告緩刑云云，然本院
    認為：
　⒈原審科刑時審酌之上述情狀，業已考量刑法第57條所列各款
    事項，所處有期徒刑7月之刑度，符合公平正義及比例原則
　　，並無輕重失衡之情形，應予維持。
　⒉至於被告以影響其退休權益為由請求宣告緩刑部分，經查：
　　①依卷附前案紀錄表記載(本院卷第33至36頁)，被告前因酒
      後駕車之公共危險案件，經法院判處有期徒刑6月確定，
      於105年4月12日易科罰金執行完畢後，5年以內未曾因故
      意犯罪受有期徒刑以上刑之宣告，固符合刑法第74條第1
      項第2款所規定得宣告緩刑之要件；惟本院衡酌被告先前
      已有4次酒駕前科，各經法院判處罰金銀元1萬7千元、有
      期徒刑3月併科罰金新臺幣3萬元、有期徒刑4月併科罰金
      新臺幣2萬元、有期徒刑6月確定，被告繳納罰金或易科罰
      金執行完畢後，始終未見悔過，一犯再犯，對於用路人生
      命身體安全構成嚴重威脅，本案已是第5次酒駕，距離前
      次即第4次酒駕時間雖已逾5年，然此並無法作為對於第5
      次酒駕慣犯宣告緩刑寬典之正當理由，被告本案所受有期
      徒刑7月之宣告，應確實入監執行始足收警惕之效，故不
      宜宣告緩刑。
　　②依「中華電信股份有限公司從業人員退休撫卹及資遣辦法
　　　」第6條規定：「從業人員有下列情形之一者，得自請退
      休：一、工作15年以上年滿55歲者。二、工作25年以上者
      。」第7條規定：「從業人員有下列情形之一者，應即退
      休：一、年滿65歲者。二、心神喪失或身體殘廢不堪勝任
      工作者。」查被告現年62歲，此觀卷內個人戶籍資料即明
      ，依被告所提在職證明記載，其係自76年3月24日任職中
      華電信迄今(本院卷第17頁)，顯已符合上開退休辦法第6
      條所定退休資格，僅係未達第7條所定強制退休年齡而已
　　　，原審量處有期徒刑7月且未宣告緩刑，對被告退休權益
      及日後生活保障尚不致造成重大影響，況此本為被告第5
      度酒駕犯行所應付出之代價，無從倒果為因作為宣告緩刑
      之正當理由。
　⒊綜上，本件上訴為無理由，應予駁回。
據上論斷，應依刑事訴訟法第368條，判決如主文。
本案經檢察官馮美珊提起公訴，檢察官郭靜文到庭執行職務。
中　　華　　民　　國　　111 　年　　9 　　月　　28　　日
                  刑事第八庭  審判長法  官  張靜琪
                                    法  官  簡婉倫
                                    法  官  黃小琴
以上正本證明與原本無異。
不得上訴。
                                    書記官  李宜珊

中　　華　　民　　國　　111 　年　　9 　　月　　28　　日